【裁判字號】    98,交聲,1756
【裁判日期】    981231
【裁判案由】    聲明異議
【裁判全文】
臺灣彰化地方法院交通事件裁定        98年度交聲字第1756號
原處分機關  交通部公路總局臺中區監理所彰化監理站
異  議  人  甲○○
即受處分人
上列受處分人因違反道路交通管理處罰條例案件，對於交通部公
路總局臺中區監理所彰化監理站於民國98年12月8日所為之處分
（原處分案號：彰監四字第裁64-HD0000000號裁決書）聲明異議
，本院裁定如下：
    主  文
異議駁回。
    理  由
一、聲明異議意旨略以：聲明異議人即受處分人甲○○（原名李
    宗穎，下稱受處分人）當天的確沒有闖紅燈，是警察一直說
    伊有闖紅燈而開單，所以伊不願意繳紅單，為此聲明異議等
    語。
二、汽車行駛至交岔路口，其行進、轉彎，應遵守燈光號誌或交
    通指揮人員之指揮，遇有交通指揮人員指揮與燈光號誌並用
    時，以交通指揮人員之指揮為準，道路交通安全規則第102
    條第1項第1款訂有明文。又汽車駕駛人，行經有燈光號誌管
    制之交岔路口闖紅燈者，處新臺幣（下同）1800元以上5400
    元以下罰鍰，並記違規點數3點，道路交通管理處罰條例第
    53條第1項、第63條第1項第3款分別定有明文。
三、經查，受處分人於民國98年10月29日下午4時34分許，騎乘
    車牌號碼783-QBE號輕型機車，行經臺中縣大肚鄉○○路○段
    與自由路口時，因「駕車行經有燈光號誌管制之交岔路口闖
    紅燈」違規，為員警製單當場舉發之事實，有臺中縣警察局
    舉發違反道路交通管理事件通知單及原處分機關、本案裁決
    書及現場圖等件在卷可稽，核與證人即舉發員警莊來福於本
    院具結證稱：「（本件舉發通知單是否你所製發？）是。（
    製發經過？）98年10月29日16時34分許，在大肚鄉○○路與
    沙田路3段路口，我那時候坐在警車上，我們開在自由路上
    正要通過自由路與沙田路3段路口，那時候交通號誌是綠燈
    ，我們正在通過時，還在紅綠燈前，發現1部機車在我面前
    沿著沙田路3段往龍井方向騎過去，因為當天是我帶班，我
    就請我同事趕快直行去追騎士，那是個Y字型的路口，違規
    人好像看到我們，就立刻在沙田路3段534巷口右轉，我們也
    跟著右轉，就在沙田路3段534巷及榮華街口將騎士攔下來，
    我跟我同事2人就下車，就當面告知違規人，他在前開路口
    有闖紅燈，當時違規人也沒有否認違規行為，之後我們就請
    他出示駕行照，違規人就說他沒有攜帶，我們就透過電腦查
    詢他的相關資料，之後我又問他要去哪裡，他說他要去彰化
    縣的伸港鄉，查完之後，查到他的駕照已逕行註銷，就開他
    闖紅燈及駕照已經吊銷2個違規行為的罰單，製單完畢就請
    違規人在通知單上面簽名，並當面交付通知單，違規人就是
    本案的異議人。（在舉發過程中違規人有無說什麼？）開單
    前他並沒有否認闖紅燈，但是當我們開始開單後，違規人就
    說他沒有闖紅燈，我有跟他說罰單他可以拒簽，但是他還有
    有簽。」、「受處分人大約騎了4、50公尺左右就右轉進入
    巷子裡，進了巷子後大約又騎了100公尺，當時在沙田路上
    還有些車子，但轉入巷子後就只剩下我們2台車。」等情相
    符，是證人既確認其路口交通號誌為綠燈，則與其成Y字型
    交岔路口之交通號誌，必已轉換為紅燈，否則無異使2方來
    車均同時有通行權，而肇致交通事故；此外，受處分人雖辯
    稱已看到現場有員警，所以不可能闖紅燈云云，惟其復供稱
    係從機車後照鏡發現警車在追時才發現有員警云云，是受處
    分人辯解已有不一；且受處分人若確無違規情事，又豈有僅
    因在人車來往之道路見後方有警車，即認為自己為警車攔停
    對象，而故意轉進巷弄間躲避查緝之理。又本件開單舉發員
    警與受處分人並不相識，當無設詞誣攀之動機，復經本院命
    其具結後證述，以擔保其證言之可信性與憑信性，亦無自陷
    於偽證重罪之理，其所為證言自屬真實可採。故其所為舉發
    ，核屬依法有據，且為確保交通安全，亦有現場取締制度之
    必要。從而，受處分人騎乘機車確於上揭時、地有闖紅燈之
    違規行為，應堪認定，原處分機關依此裁處受處分人此部分
    罰鍰1800元並記汽車違規紀錄3點即無不當，本件聲明異議
    為無理由，應予駁回。
四、據上論斷，應依道路交通管理處罰條例第87條第2項、道路
    交通案件處理辦法第19條，裁定如主文。
中    華    民    國    98    年    12    月    31    日
                  交通法庭            法  官  蔡家瑜
以上正本證明與原本無異。
如不服本裁定，應於裁定送達後五日內向本院提出抗告狀(須附
繕本 )。
中    華    民    國    98    年    12    月    31    日
                                      書記官  陳秀鳳

司法院資訊處製作；財團法人民間司法改革基金會備份。
